# 2010 年盈利， 2011 年亏损，可不可以在 2011 年分配股利

提问人：gasjw 时间：2012-04-17 10:07:14
一家单位， 2010 年盈利，未分配利润为正数， 2011 年亏损，未分配利润已经为负的了，可不可以就 2010 年实现的利润进行股利分配呢？
另有一问，如果 2010 年做了应付股利，尚未支付，那可不可以转回未分配利润或转增资本，有什么法律条文的出障碍吗。？
多谢大家指教 。

回答人：chenyiwei
回复 wxw0828 的帖子
基本赞同。补充一点：对于应付股利转回未分配利润，除了该公司的股东会要作出决议撤销原先的现金股利分配决议以外，各股东也应当声明放弃就该项股利对企业的债权。因为股东会是公司的内部机构，股东会的决议还是代表公司（就该项股利而言为债务人）的单方面意思表示，必须取得股东（债权人）的同意之后才能豁免。这是两个不同的主体，不能混淆。
即使该项撤销现金股利分配的决议在该公司股东会上获得通过，但对于股东会表决时对该决议投反对票的股东，公司仍然负有对其支付其应得的现金股利的义务，不能以股东会决议为依据剥夺这些股东的现金股利要求权。

提问人：gasjw 时间：2012-04-23 16:23:45
回复 wxw0828 的帖子
还想问一下，为什么不能转增资本呢。
应付股利能不能视同为一种债转股的形式来操作呢？

回答人：chenyiwei
从法律角度，债转股和未分配利润转增资本两者是完全不同的。未分配利润转增资本是股东权益的内部结转，而债转股是一种非货币出资的形式。就目前情况看，应付股利不属于可以转股的债权。

提问人：zengfengxia 时间：2012-04-23 20:40:34
回复 chenyiwei 的帖子
陈版，大股东放弃的分红是不是要作为权益性交易处理？

回答人：chenyiwei
某种意义上说是权益性交易。但权益性交易并非只能增加资本公积。